【裁判字號】    98,交聲,765
【裁判日期】    981225
【裁判案由】    聲明異議
【裁判全文】
臺灣臺南地方法院交通事件裁定     98年度交聲字第765號
移送機關    交通部公路總局嘉義區監理所麻豆監理站
異議人即
受處分人    甲○○
上列受處分人因違反道路交通管理處罰條例案件，對於交通部公
路總局嘉義區監理所麻豆監理站民國98年6月17日所為之裁決處
分（處分案號：麻監裁罰字第裁75-C00000000號），聲明異議，
本院裁定如下：
    主  文
異議駁回。
    理  由
一、原處分意旨略以：異議人即受處分人甲○○（下稱異議人）
    駕駛牌照號碼CVH-501號重機車，於民國（下同）98年5月29
    日22時40分在台北縣萬里鄉○○路段，因駕駛行經有燈光號
    誌管制之交岔路口闖紅燈，遭警製單舉發，嗣經交通部公路
    總局嘉義區監理所麻豆監理站（下稱移送機關）依道路交通
    管理處罰條例第53條第1項及第63條第1項第3款（原裁決書
    漏載第3款）等規定，裁處罰鍰新台幣1,800元，並記違規點
    數3點。
二、本件聲明異議意旨略以：異議人於上開時、地騎乘機車由萬
    里往金山方向時，在一轉彎道的路口，於號誌為黃燈時通過
    停止線，在斑馬線後轉為紅燈，異議人通過彎道口100公尺
    後遇到臨檢站，被員警攔下指稱闖紅燈。惟臨檢站之位置距
    離路口有點遠，當時天色又暗，看不到停止線、斑馬線，員
    警不能清楚判斷異議人是否有闖紅燈，為此，聲明異議等語
    。
三、按汽車駕駛人，行經有燈光號誌管制之交岔路口闖紅燈者，
    處以新臺幣1,800元以上5,400元以下罰鍰；並記違規點數3
    點；道路交通管理條例第53條第1項及第63條第1項第3款分
    別定有明文。
四、經查：
  (一)異議人遭警攔停舉發，於98年5月29日22時40分，駕駛車牌
    號碼CVH-501號重機車，在台北縣萬里鄉○○路段，闖紅燈
    直行，有台北縣政府警察局98年5月29日北縣警交大字第C00
    000000號舉發違反道路交通管理事件通知單1份附卷可稽。
  (二)異議人雖辯稱於上開時間行經在台北縣萬里鄉○○路，並
    無闖紅燈之行為，其係在黃燈之情況下通過停止線，舉發員
    警無法清楚看清該路口之停止線云云，然異議人於上揭時、
    地，駕駛上開車輛行經前揭路口時，遇紅燈未停仍直行等情
    ，業據證人即舉發警員葉俊國於本院98年11月24日訊問時，
    到庭具結證稱：「（問：本件是否你舉發，情形如何？）是
    我舉發的，當天是我們作擴大臨檢勤務，並取締違規車輛，
    當時欄查時因為交通號誌已經變紅燈了，其他車輛都已經停
    止了，只有異議人從後面通過該交岔路口，當時我們亦有告
    知他違規之情形。」、「（問：在你所站立的位置是否可以
    清楚看到號誌？）看的很清楚。」、「（問：你認定異議人
    闖紅燈的依據是看到異議人在紅燈之下超越停止線或是依號
    誌及其他車輛之動向來認定異議人闖紅燈？）當時紅燈已經
    亮起約兩秒鐘後，其他車輛均已停止，異議人才從後面通過
    交岔路口，所以我們認定他闖紅燈，當時我站的位置是看不
    到停止線。」、「（問：當時看到紅燈亮起之後是否只有本
    件異議人闖紅燈？）是的。」等語在卷（見是日之訊問筆錄
    ）。按證人葉俊國乃為移送機關所認定異議人有前開違規行
    為之證人，伊已到庭在本院法官面前以言詞供述異議人有前
    開違規事實，並已就當時執勤所處位置、異議人行駛路徑及
    闖紅燈過程等情節詳述具體明確，且證人葉俊國為依法執行
    勤務之員警，與異議人毫無怨懟，衡情當無自陷偽證罪而構
    詞誣賴異議人之理，因此，於本件卷存證據資料內並無任何
    積極證據足以證明證人葉俊國上開證述係屬虛偽，本院自不
    得僅以證人葉俊國為本件舉發異議人之員警而全盤抹煞伊之
    證述，從而，本院由上開證述已得有異議人確有上開違規行
    為之心證，是異議人前開所辯，實不足採，異議人之上述違
    規事實，應堪認定。
  (三)另按警方取締交通違規事件，其以照相方式取證者，固足為
    違規之證明，惟警員當場舉發者，舉發之員警本身之目睹、
    耳聞，亦為違規人違規之證明，非必所有之違規事件，均需
    有照相方足為違規之證據。況警察執行勤務，事項繁瑣，且
    違規情形一過即逝，並非長期存在，何能要求警察必備有照
    相機取證？是本件縱無舉發照片為佐證，然異議人之違規行
    為既經證人葉俊國具結證述明確，且證述內容並無何矛盾或
    違背經驗法則之處，自得為本院判斷之依據，併此敘明。
五、綜上所述，依據證人葉俊國之證言，異議人於前揭時、地有
    駕車闖紅燈之違規事實，應堪認定。則移送機關據以援引道
    路交通管理處罰條例第53條第1項、第63條第1項第3款及違
    反道路交通管理事件統一裁罰基準表等規定，裁處異議人罰
    鍰新台幣1,800元，並記違規點數3點，核無違誤或不當；從
    而，本件異議為無理由，應予駁回。
六、據上論斷，應依道路交通管理處罰條例第87條第2項、道路
    交通案件處理辦法第19條，裁定如主文。
中    華    民    國    98    年    12    月    25    日
                     交通法庭   法  官   陳淑勤
以上正本證明與原本無異。
如不服本裁定，應於送達後5日內，向本院提出抗告狀。
                                書記官   謝國欽
中    華    民    國    98    年    12    月    25    日

司法院資訊處製作；財團法人民間司法改革基金會備份。
